【裁判字號】    99,訴,765
【裁判日期】    990913
【裁判案由】    違反毒品危害防制條例
【裁判全文】
臺灣屏東地方法院刑事判決               99年度訴字第765號
公  訴  人  臺灣屏東地方法院檢察署檢察官
被      告  甲○○
上列被告因違反毒品危害防制條例等案件，經檢察官提起公訴（
99年度毒偵字第1351號），本院依法行簡式審判程序審理，判決
如下：
    主  文
甲○○施用第一級毒品，累犯，處有期徒刑拾月。又施用第二級
毒品，累犯，處有期徒刑伍月。應執行有期徒刑壹年壹月。
    事  實
一、甲○○前於民國92年間，因施用毒品案件，由法院裁定送觀
    察勒戒，至92年12月31日認無繼續施用傾向而釋放，並經臺
    灣屏東地方法院檢察署檢察官以92年度毒偵緝字第248 號為
    不起訴處分確定。又於94年間，因施用毒品等案件，分別經
    本院以94年度訴字第249 號判處有期徒刑1 年、94年度訴字
    第992 號判處有期徒刑10月確定，接續執行至95年12月14日
    假釋出監，並於96年5 月2 日假釋期滿未經撤銷視為執行完
    畢。詎其仍不知悔改，明知海洛因、甲基安非他命業已公告
    列為毒品危害防制條例之第一級、第二級毒品，不得持有、
    施用，竟基於施用第一級毒品之犯意，於99年4 月20日12時
    許，在屏東縣屏東市○○街45巷41號住處，以將海洛因摻水
    置入針筒後注射血管之方式，施用第一級毒品海洛因1 次。
    另基於施用第二級毒品之犯意，於99年4 月20日12時5 分許
    ，在上開地點，以將甲基安非他命放入玻璃球內燒烤後吸食
    煙霧之方式，施用第二級毒品甲基安非他命1 次。嗣於99年
    4 月21日17時10分許，甲○○在屏東縣長治鄉○○路36之8
    號附近遇警盤查，乃於具有偵查職權機關尚未發覺上情前即
    主動供出、為願受裁判之表示，後經其同意採集尿液送驗，
    結果呈現可待因、嗎啡和甲基安非他命陽性反應，因而查獲
    。
二、案經屏東縣政府警察局移送臺灣屏東地方法院檢察署檢察官
    偵查起訴。
    理  由
一、本件係依刑事訴訟法第273 條之1 第1 項行簡式審判程序，
    其證據調查依同法第273 條之2 所定原不受審判外陳述排除
    之限制；又被告對於卷內各項證據亦不爭執證據能力，復無
    事證顯示有何違法取得或類此瑕疵之情，故卷內所列各項證
    據，自均有證據能力，合先敘明。
二、上揭犯罪事實，業經被告坦承不諱，另據前開採尿送驗結果
    ，亦呈可待因、嗎啡和甲基安非他命陽性反應，有臺灣檢驗
    科技股份有限公司濫用藥物尿液檢驗報告、被告之尿液送驗
    代號與姓名對照表等件為憑（見警卷第12、10頁）。是認被
    告之自白與事實相符，堪予採信，從而本件罪證明確，被告
    犯行洵足認定，應依法論科。
三、按毒品危害防制條例就施用毒品者，只於「初犯」及「5 年
    後再犯」2 種情形有其追訴條件之限制，倘初犯後5 年內已
    再犯，縱第3 次或第3 次以上施用毒品之時間在初犯釋放5
    年後，仍與「5 年後再犯」有別，顯見其再犯率甚高，原實
    施之觀察勒戒或強制戒治未收實效，自應逕行追訴處罰（最
    高法院97年9 月9 日97年度第5 次刑事庭會議決議參照）。
    本件被告前於92年間因施用毒品而受觀察勒戒執行後，旋於
    94年間復施用毒品、經法院判刑，業如前述，並有前案紀錄
    表、刑案資料查註紀錄表各1 份可考，是依上揭說明，本案
    自應逕行追訴處罰。
四、按海洛因、甲基安非他命分別係毒品危害防制條例第2 條第
    2 項第1 款、第2 款所定第一級、第二級毒品。核被告所為
    ，係犯毒品危害防制條例第10條第1 項之施用第一級毒品罪
    、同條第2 項之施用第二級毒品罪。被告持有毒品之低度行
    為均應被施用之高度行為所吸收，不另論罪。被告所犯上開
    2 罪間，犯意個別、行為互殊，應分論併罰。被告曾受如事
    實欄所載判刑執行等情，有上開前案紀錄資料足稽，其於徒
    刑執行完畢後，5 年內故意再犯本件有期徒刑以上之各罪，
    為累犯，均應依刑法第47條第1 項加重刑度。被告僅因為警
    盤查即主動坦認本件犯行、為願受裁判之表示，業據其自承
    明確，並有刑事案件移送書所示員警查獲情形在卷可參（見
    警卷第2 頁、偵卷第1 頁），是警方尚無具體依據得合理懷
    疑被告施用毒品，其便自行供出進而接受本件裁判，堪認符
    合自首要件，考量被告勇於面對司法，可徵悔悟之心，皆依
    刑法第62條前段減輕刑度。本件被告同有刑之加重與減輕事
    由，均應依法先加後減之。爰審酌被告已有毒品、竊盜、詐
    欺等前科，迭經判刑執行、觀察勒戒等司法處遇，素行甚差
    ，有上開前案紀錄資料可憑，如今猶溺於毒害，復為本件犯
    行，顯見未因歷經前案而記取教訓，原不宜寬貸，惟念及被
    告尚能坦然面對刑責、供承己身罪行不諱，犯後態度非劣等
    一切情狀，各量處如主文所示之刑，併依法定應執行刑，以
    資懲儆。
據上論斷，應依刑事訴訟法第273 條之1 第1 項、第299 條第1
項前段，毒品危害防制條例第10條第1 項、第2 項，刑法第11條
前段、第47條第1 項、第62條前段、第51條第5 款，判決如主文
。
本案經檢察官曾士哲到庭執行職務
中    華    民    國    99    年    9     月    13    日
                  刑事第四庭    法  官  江振源
以上正本證明與原本無異
如不服本判決，應於判決送達後10日內向本院提出上訴書狀（應
附繕本），其未敘述上訴理由者，應於上訴期間屆滿後20日內補
提理由書狀於本院，上訴於臺灣高等法院高雄分院。
中    華    民    國    99    年    9     月     15   日
                                書記官  潘豐益
附錄本判決論罪科刑法條：
毒品危害防制條例第10條
施用第一級毒品者，處六月以上五年以下有期徒刑。
施用第二級毒品者，處三年以下有期徒刑。

司法院資訊處製作；財團法人民間司法改革基金會備份。
